臺灣士林地方法院小額民事判決
111年度士小字第1790號
原      告  旺旺友聯產物保險股份有限公司

法定代理人  劉自明
訴訟代理人  胡綵麟
被      告  周佩臻
居桃園市○○區○○○路00巷00弄0○0號2樓      
訴訟代理人  巫振旗
上列當事人間請求侵權行為損害賠償事件，本院於民國111年8月
25日言詞辯論終結，判決如下：
    主  文
原告之訴駁回。
訴訟費用新臺幣壹仟元由原告負擔。
    事實及理由要領
一、按小額訴訟訴狀送達後，原告不得將原訴變更或追加他訴，
    但擴張或減縮應受判決事項之聲明者，不在此限，民事訴訟
    法第436條之23、第436條第2項、第255條第1項但書第3款定
    有明文。查原告起訴時訴之聲明為「被告應給付原告新臺幣
    （下同）16,662 元，及自本件起訴狀繕本送達翌日起至清
    償日止按年息5％計算之利息。」嗣於訴訟進行中，原告變更
    訴之聲明為「被告應給付原告8,331 元，及自本件起訴狀繕
    本送達翌日起至清償日止，按年息5％計算之利息。」核其變
    更請求部分，屬於減縮訴之聲明，依前揭規定，原告所為變
    更部分應予准許。
二、原告起訴主張：被告於民國110年4月8日上午10時26分許，
    駕駛車牌號碼000-000號普通重型機車（下稱A車），於新北
    市八里區關渡橋上（五股往淡水方向），因未保持行車安全
    距離，撞損原告所承保之訴外人李淑惠所有、由訴外人林岳
    勳為駕駛之車牌號碼000-0000號自用小客車（下稱B車），
    原告因本件交通事故已給付被保險人新臺幣（下同）16,662
    元。爰依民法第184條第1項前段、第191條之2、第196條侵
    權行為損害賠償請求權、保險法第53條第1項保險代位請求
    權，請求被告賠償損害，復因本件事故A車與B車駕駛均有未
    保持安全距離之疏失，應同負過失之責，原告僅請求8,331
    元等語，並聲明：被告應給付原告8,331元，及自起訴狀繕
    本送達翌日起至清償日止，按週年利率5％計算之利息。
三、被告答辯略以：本件事故發生時，被告騎乘A車位於B車之右
    前方，係A車未保持安全距離，因而致生本件事故，被告並
    無任何過失等語，並聲明請求駁回原告之訴。。
四、法院得心證之理由：
　㈠按因故意或過失，不法侵害他人之權利者，負損害賠償責任
    ；汽車、機車或其他非依軌道行駛之動力車輛，在使用中加
    損害於他人者，駕駛人應賠償因此所生之損害，民法第184
    條第1項前段、第191條之2前段分別定有明文。又依民法第1
    84條第1項前段規定，侵權行為之成立，須行為人因故意過
    失不法侵害他人權利，亦即行為人須具備歸責性、違法性，
    並不法行為與損害間有因果關係，始能成立（最高法院100
    年度台上字第328號判決意旨參照）。　　
　㈡按汽車（含機車）行駛時，駕駛人應注意車前狀況及兩車並
    行之間隔，並隨時採取必要之安全措施，道路交通安全規則
    第94條第3項前段定有明文，而此規定所稱注意兩車並行之
    間隔，係指駕駛車輛時，應避免與左右兩側之距離過近，以
    免發生擦撞意外，然倘若係其他車輛不斷向己方靠近，而己
    方車輛另側已無空間可退，則此未注意兩車並行之間隔之責
    任自應由其他車輛駕駛承擔，而無由命己方駕駛人負此責任
    之理。經查，原告主張之事實，固然提出與所述相符之行車
    執照、道路交通事故報案登記表、估價單、照片、統一發票
    、汽車險理賠計算書等件為證，然經本院當庭勘驗B車之行
    車紀錄器影像，行車紀錄器畫面顯示「A車本在B車右前方，
    B車往前直行經過A車後，A車即出現嚴重晃動，但A車未倒地
    ...」，有本院勘驗筆錄在卷可稽（見本院卷第52頁），顯
    見被告騎乘之A車晃動，係因為遭到B車自左後方駛來撞擊A
    車左側不詳部位所致，且依本院勘驗之翻拍畫面（見本院第
    55頁以下），可徵A、B兩車當時均係一路直行，然B車駕駛
    自被告左後側駛來卻不慎撞擊A車左側不詳部位，致B車受有
    車損，顯已違反道路交通安全規則第94條第3項前段所稱應
    注意兩車並行間隔之規範，反觀當時A車右側緊鄰禁止跨越
    之槽化線，倘被告再向右側閃避，將另違反交通法規，可知
    當時被告對於A車駕駛緊靠時退無可退，實難認有何未注意
    兩車並行間隔之過失，是難認被告有何過失，即與過失侵權
    行為之要件不符，原告又無其他舉證證明被告於本件事故中
    具有過失，故原告之主張為無理由，應予駁回。
　㈢從而，原告請求被告給付8,331元及自起訴狀繕本送達之翌日
    起至清償日止，按週年利率5％計算之利息，為無理由，應予
    駁回。
五、訴訟費用負擔之依據：民事訴訟法第78條。依職權確定訴訟
    費用額為1,000元（第一審裁判費），由原告負擔。
中　　華　　民　　國　 111　　年　　9 　　月　　 8　　日
              　　士林簡易庭法  官  陳紹瑜
以上正本係照原本作成。
如不服本判決，應於送達後20日內，向本院提出上訴狀並應記載
上訴理由，表明關於原判決所違背之法令及其具體內容與依訴訟
資料可認為原判決有違背法令之具體事實，並繳納上訴費1,500
元，如於本判決宣示後送達前提起上訴者，應於判決送達後20日
內補提上訴理由書（須附繕本）。
中　　華　　民　　國　 111　　年　　9 　　月　　 8　　日
　                          書記官  詹禾翊